臺灣高等法院刑事判決
110年度上訴字第2367號
上  訴  人  
即  被  告  許依芳
指定辯護人  陳怡均律師（義辯律師）
上列上訴人即被告因傷害等案件，不服臺灣新北地方法院109年
度訴字第503號，中華民國110年5月12日第一審判決（起訴案號
：臺灣新北地方檢察署109年度偵字第4079號），提起上訴，本
院判決如下：
    主      文
上訴駁回。               
    事實及理由
一、經本院審理結果，認第一審以上訴人即被告許依芳同時犯刑
    法第135條第1項之妨害公務執行罪、同法第140條第1項之侮
    辱公務員罪、同法第277條第1項之傷害罪及同法第309條第1
    項之公然侮辱罪，從一重論以傷害罪，判處有期徒刑4月，
    並諭知易科罰金折算之標準為新臺幣1,000元折算1日，認事
    用法及量刑均無不當，應予維持，並引用第一審判決書記載
    之事實、證據及理由（如附件）。
二、被告上訴理由略以：我是00歲獨居老婦人，罵人是不對，我
    也是有錯，可老婦真的無心之過，是警方當時一進門就對老
    婦兇言惡語，不然老婦不會對警方不敬，警方打老婦10耳光
    ，造成老婦身上都是傷；且我獨居罹癌，沒錢繳罰金，請法
    官輕判云云。指定辯護人則為被告辯護以：被告案發當日係
    為找住在「ＯＯOOOO」社區之兒子，此有證人即該社區管理員
    溫穎昇、親家蘇美紅等人證詞可稽。被告當日雖在社區大廳
    内有頻頻打電話、走來走去等舉動，但並無情緒失控之行為
    ，告訴人曾文欣突然出手推擠，致被告倒在沙發上，被告方
    持手中報夾揮舞，並無不法，被告不斷掙扎、咬及踢人等行
    為僅為抗拒警方壓制之舉動，才對警方之壓制為防衛行為，
    主觀上無傷害、妨害公務等犯意；加上被告當時雖曾口出穢
    言，但係對員警動手一事氣憤難平，並無貶損他人之意，難
    認有侮辱公務員之主觀犯意，不應遽認被告有侮辱公務員、
    公然侮辱等犯行，請為無罪之諭知。又原判決量處有期徒刑
    4月，顯未考量被告年事已高及疾病纏身、其所為犯行尚非
    重大惡極難赦，原判決量刑難符客觀上適當性、相當性與必
    要性之要求，而有處刑失衡、濫用裁量權、違反平等原則及
    比例原則之違法，請依刑法第59條減輕其刑，併予緩刑之宣
    告等語。
三、本院查：
  ㈠原判決依憑⒈被告坦承有於案發時地，經「ＯＯOOOO」社區管理
    員温穎昇報警處理，告訴人曾文欣、林耕儀、林達佑等人到
    場執行公務之供述，⒉證人即告訴人曾文欣、林耕儀、林達
    佑、證人即「ＯＯOOOO」社區管理員温穎昇、證人蘇美紅、證
    人即「ＯＯOOOO」社區住戶湯朝明所為相互一致之證述，⒊原
    審勘驗案發時密錄器影像結果與上開證人等證述相吻合之勘
    驗筆錄，⒋林耕儀之診斷證明書、曾文欣、林耕儀之受傷照
    片等證據資料，認定被告有如原判決事實欄一所載之傷害、
    妨害公務執行、侮辱公務員及公然侮辱等犯行，已詳敘所憑
    之證據與認定之理由，而對於被告所辯：其遭警察逼迫、毆
    打云云，以及其辯護人為被告辯護以：被告前往「ＯＯOOOO」
    社區找兒子，並無不法，且因警察先動手，被告始反抗，並
    無妨害公務等主觀犯意云云，亦於理由內詳予說明如何不可
    採信之理由，並無任何憑空推論之情事，亦與經驗法則、論
    理法則無違。被告提起本件上訴，空言否認犯行，無非係對
    於原判決之明白論斷於不顧，仍持己見，再事爭執，實屬無
    據。
　㈡刑事審判旨在實現刑罰權之分配的正義，故法院對有罪被告
    之科刑，應符合罪刑相當之原則，使輕重得宜，罰當其罪，
    以契合社會之法律感情，此所以刑法第57條明定科刑時應審
    酌一切情狀，尤應注意該條所列10款事項以為科刑輕重之標
    準，俾使法院就個案之量刑，能斟酌至當。而量刑輕重係屬
    事實審法院得依職權自由裁量之事項，苟已斟酌刑法第57條
    各款所列情狀而未逾越法定刑度，不得遽指為違法（最高法
    院72年台上字第6696號判例參照）。又刑法第57條乃司法量
    刑之立法控制與指示，並授權事實審法院為刑罰之合義務性
    裁量，其序文前段明定「科刑時應以行為人之責任為基礎」
    ，揭櫫刑罰裁量立基於行為人之責任應報；中段規定應考量
    特殊預防之行為人再社會化及一般預防之威嚇等功能而「審
    酌一切情狀」；後段並規定「尤應注意……（例示10款）事項
    ，為科刑輕重之標準」，則係就行為人有責行為不法內涵之
    總體，提示應體察應報、預防與教育等刑罰目的之斟酌要項
    ，俾為性質與情節殊異具體個案「審酌一切情狀」之例示，
    而此所稱「審酌一切情狀」，其文義射程暨涵攝之範圍甚為
    寬廣，規範意旨具有開放性。是刑罰裁量所考慮之情節，並
    不限於上揭法定例示者，而個案判決亦不以逐項悉數臚列論
    述為絕對必要。蓋前揭例示諸項之為量刑因子，於具體個案
    中，並非窮盡之列舉，其中尚不能排除有至關緊要，或無足
    輕重之情形，其分量本非一致，祇須合乎責任與預防之目的
    追求，斟酌之要項無失，堪為刑罰裁量所由之必要說明即為
    已足。刑罰之量定係實體法上賦予事實審法院得依職權自由
    裁量之事項，苟符合規範體系及目的，於裁量權之行使無所
    逾越或濫用，而無顯然違背公平、比例及罪刑相當原則者，
    即不得任意指摘為違法。查原判決關於科刑之部分，已依刑
    法第57條各款所列情狀加以審酌（見原判決理由欄五㈡所載
    ），於法定刑度之內，予以量定，客觀上並無明顯濫用自由
    裁量權限或輕重失衡之情形，亦無違背公平、比例及罪刑相
    當原則之情形，核無違法或不當。辯護人以原判決未考量被
    告年事已高、疾病纏身、所為非重大惡極云云，指摘原判決
    量刑不當，要無可採。
　㈢辯護人雖為被告主張依刑法第59條規定減輕其刑云云。惟刑
    法第59條之規定，必於犯罪之情狀，在客觀上足以引起一般
    同情，認為即予宣告法定最低度刑期，猶嫌過重者，始有其
    適用。查被告僅因不滿曾文欣、林耕儀向其查證身分，竟持
    報夾揮打、徒手揮打、以牙齒咬或腳踢方式攻擊執行公務之
    曾文欣、林耕儀，於前往現場支援之林達佑到場後，出言辱
    罵曾文欣、林達佑等人，其所為上揭傷害、妨害公務執行、
    侮辱公務員、公然侮辱等犯行，客觀上並不足以引起一般人
    之同情，復觀其本案之犯罪情節，並無犯罪時有何難以防免
    、不得不然或特別值得憫恕之特殊原因與環境。參諸本案被
    告上揭傷害等犯行之犯罪手段、所生損害及被告所陳上情，
    尚無犯罪之情狀顯可憫恕，認科以最低度刑仍嫌過重之情形
    ，核與刑法第59條之要件未符，自無適用刑法第59條規定酌
    減其刑之餘地。
　㈣至辯護人為被告主張給予緩刑之宣告云云。按受2年以下有期
    徒刑、拘役之宣告，而有刑法第74條第1項所列2款情形之一
    ，認以暫不執行為適當者，得宣告2年以上5年以下之緩刑，
    刑法第74條第1項固定有明文。惟宣告緩刑，除應具備刑法
    第74條所定條件外，法院應就被告有無再犯之虞，能否由於
    刑罰之宣告而策其自新，及有無可認為暫不執行刑罰為適當
    之情形等因素而為判斷，屬實體法上賦予法院得依職權裁量
    之事項（最高法院107年度台上字第4923號判決意旨參照）
    。查被告固未曾因故意犯罪受有期徒刑以上刑之宣告，有本
    院被告前案紀錄表附卷可參。然被告於犯罪後迄未坦承犯行
    ，亦未與告訴人等達成和解賠償損害，且不僅未見被告有何
    悔悟之意，甚且一再表示要對告訴人等提出告訴（見本院卷
    第314、315頁），並有告訴狀影本在卷可稽（見本院卷第25
    9至269頁），實難認就其所宣告之刑以暫不執行為適當，爰
    不予緩刑之宣告。故辯護人上開為被告所為之各項主張，均
    僅係就原審之量刑反覆爭執，並未再有其他舉證為憑，俱無
    可採。
　㈤綜上，本件上訴，為無理由，應予駁回。
據上論斷，應依刑事訴訟法第373條、第368條，判決如主文。
本案經檢察官林書伃提起公訴，被告提起上訴後，經檢察官洪威
華到庭執行職務。
中　　華　　民　　國　　110 　年　　11　　月　　5 　　日
                  刑事第二十一庭審判長法　官  林怡秀
                                      法　官  胡宜如
                                      法　官  蔡羽玄
以上正本證明與原本無異。
如不服本判決，應於收受送達後20日內向本院提出上訴書狀，其
未敘述上訴之理由者並得於提起上訴後20日內向本院補提理由書
（均須按他造當事人之人數附繕本）「切勿逕送上級法院」。
                                      書記官  駱麗君
中　　華　　民　　國　　110 　年　　11　　月　　5 　　日
附錄本案論罪科刑法條全文：
中華民國刑法第135條
對於公務員依法執行職務時，施強暴脅迫者，處3年以下有期徒
刑、拘役或30萬元以下罰金。
意圖使公務員執行一定之職務或妨害其依法執行一定之職務或使
公務員辭職，而施強暴脅迫者，亦同。
犯前二項之罪而有下列情形之一者，處6月以上5年以下有期徒刑
：
一、以駕駛動力交通工具犯之。
二、意圖供行使之用而攜帶兇器或其他危險物品犯之。
犯前三項之罪，因而致公務員於死者，處無期徒刑或7年以上有
期徒刑；致重傷者，處3年以上10年以下有期徒刑。
中華民國刑法第140條
於公務員依法執行職務時，當場侮辱或對於其依法執行之職務公
然侮辱者，處6月以下有期徒刑、拘役或3千元以下罰金。
對於公署公然侮辱者，亦同。
中華民國刑法第277條
傷害人之身體或健康者，處5年以下有期徒刑、拘役或50萬元以
下罰金。
犯前項之罪，因而致人於死者，處無期徒刑或7年以上有期徒刑
；致重傷者，處3年以上10年以下有期徒刑。
中華民國刑法第309條
公然侮辱人者，處拘役或9千元以下罰金。
以強暴犯前項之罪者，處1年以下有期徒刑、拘役或1萬5千元以
下罰金。
附件：
臺灣新北地方法院刑事判決
                                      109年度訴字第503號
公　訴　人　臺灣新北地方檢察署檢察官
被　　　告　許依芳　
指定辯護人  本院公設辯護人湯明純
上列被告因傷害等案件，經檢察官提起公訴（109 年度偵字第40
79號），本院判決如下：
    主  文
許依芳犯傷害罪，處有期徒刑肆月，如易科罰金，以新臺幣壹仟
元折算壹日。
    事  實
一、許依芳於民國108 年10月6 日13時前某時許，進入新北市○○
    區○○路000 巷00弄0 號「ＯＯOOOO」社區，躺臥在該社區1 樓
    沙發，管理員温穎昇因曾經見聞許依芳過往於該社區欲自傷
    的情況，因而報警處理，新北市政府警察局○○分局新生派出
    所警員曾文欣、林耕儀著制服到場執行公務。警員曾文欣、
    林耕儀先向管理員温穎昇了解當場狀況後，見許依芳身著醫
    院衣物，且手腳已有瘀傷，因此向許依芳詢問為何穿著醫院
    病服、是否從醫院出來、是否住在該社區等語，並欲查證許
    依芳之身分，然許依芳竟因不滿上開警員之行為，基於妨礙
    公務、傷害及公然侮辱之犯意，先極度靠近警員曾文欣，並
    稱警察憑什麼查證其身分之方式挑釁欣，曾文欣為了保持安
    全距離將許依芳推開後，許依芳則大喊警察打人，並以報夾
    揮打、徒手揮打、以牙齒咬或腳踢方式攻擊曾文欣、林耕儀
    ，致曾文欣受有手指受傷之傷勢、林耕儀受有雙上肢及手掌
    挫擦傷等傷勢。嗣新北市政府警察局○○分局新生派出所警員
    林達佑因聽聞無線電請求支援後前往該社區協助，許依芳並
    在該處住戶均可共見共聞之大廳處對曾文欣及林達佑辱罵：
    幹你娘機掰、操你媽的逼、不要臉的女人、囂機掰、操機掰
    等語，以此方式妨害公務並足以貶損曾文欣、林達佑之名譽
    。
二、案經曾文欣、林耕儀、林達佑訴由新北市政府警察局○○分局
    報告臺灣新北地方檢察署檢察官偵查起訴。
    理  由
一、訊據被告許依芳固坦承其有於犯罪事實欄所載的時間，進入
    犯罪事實欄所載之「ＯＯOOOO」社區並躺臥在該社區1 樓沙發
    ，經他人報警處理後，新北市政府警察局○○分局新生派出所
    警員曾文欣、林耕儀、林達佑有至現場執行公務等情，但矢
    口否認有何妨害公務、傷害、公然侮辱的犯行，辯稱：都是
    警察逼我的，警察還在救護車上打我云云（本院卷第129 頁
    ）。辯護人為被告的利益辯護稱：被告否認本案犯行，被告
    確實有到「ＯＯOOOO」社區找身為住戶的兒子，被告並非無故
    進入該社區，即使被告躺臥在該社區一樓沙發，也沒有違法
    或不當；被告在警方到場後，警方因為被告靠近時推了被告
    ，被告因此反抗而有一些肢體衝突，被告主觀上並沒有妨害
    公務的意思；至於被告在經警方以強制力對待後的侮辱用詞
    ，應屬情緒性發言，並無侮辱員警之意思等語（本院卷第47
    2-473頁）。
二、經查：被告確實有於犯罪事實欄所載的時間，進入犯罪事實
    欄所載之「ＯＯOOOO」社區並躺臥在該社區1 樓沙發，經管理
    人員報警處理後，新北市政府警察局○○分局新生派出所警員
    曾文欣、林耕儀、林達佑有至現場執行公務等情，此開事實
    經被告於本院審理時所坦承（本院卷第129 頁），亦與證人
    温穎昇、蘇美紅、湯朝明於本院審理時的證述（本院卷第43
    5-451 頁）大致相符，堪信為真實。
三、就犯罪事實欄所載所載之傷害、妨害公務及公然侮辱行為，
    本院認定如下：
㈠、證人温穎昇於本院審理時證稱：案發當時我在擔任「ＯＯOOOO
    」社區的管理員，被告的兒子是住戶，但被告沒有住在這，
    當時被告身著病服到社區，想要找她兒子，她一直打電話找
    不到兒子，我很擔心她又會跟之前一樣，之前曾經發生過她
    在這裡鬧情緒，然後鬧著要撞牆、撞地板、撞電梯門，當時
    是我跟一位宋委員幫忙擋著她的頭，然後沙發區是給訪客坐
    的，但那邊有玻璃，怕她情緒不穩定會發生意外，如果玻璃
    碎掉就會傷害到她自己，後來我打電話報警，隨後有2位身
    著制服的警察到場，後來我就沒在現場看，我只是有時去看
    一下監視器，我在監視器是看到被告拿著報夾那一段，我有
    聽到被告跟警察好像有在吵架一樣的聲音等語（本院卷第44
    0-447 頁）；由上開證人所述可知，被告過去因為有在社區
    內情緒失控而有自傷舉動，因此證人為免同樣的事情再次發
    生，選擇報警處理，本意就是為了維護社區秩序及被告的人
    身安危，具有相當的正當性。
㈡、證人即告訴人林耕儀於本院審理時證稱：當天是我跟警員曾
    文欣到場，一開始先跟管理員温先生了解狀況，得知被告並
    非該區住戶，管理員温先生要求我們請被告離開，當時被告
    身著病服，手腳已經有瘀傷，我們就問被告為何在此處，有
    沒有跟醫院告知，但被告都不太配合，我當時蹲下來好好勸
    導被告離開，曾文欣則問被告是否住該區、有無該區鑰匙或
    住在該區的證明，被告仍不配合，我們就向被告要求查證身
    分，此時被告就情緒發作開始大吼大叫，然後有一位住戶湯
    朝明先生就走過來跟我們說被告的舉動已經嚇到在場的小孩
    ，能否請被告離開，我們見被告都不配合，還一直逼近曾文
    欣，我們有示意請被告後退，為了保持安全距離，曾文欣就
    把被告往後推，之後被告就拿報夾攻擊曾文欣，我沒有辦法
    ，只好上前去壓制被告，過程中被告情緒失控一直要攻擊曾
    文欣，過程中被告還嘗試用嘴巴咬我，後來我就壓制被告上
    手銬，不過很不好上，他抗拒上銬時，還用腳踹我、用嘴巴
    咬我，過程中被告的手銬就割到我，而且她一直罵一些台語
    髒話，一直等到支援的警員到場還是一直罵，內容就是幹你
    娘機掰、操你媽的逼、不要臉的女人、囂機掰、操機掰之類
    的話等語（本院卷第456-460 頁）；證人林達佑於本院審理
    時證稱：案發當天我是巡邏勤務，我是聽到無線電請求支援
    時過去現場協助，我到的時候被告已經被上了手銬，我沒有
    看到前面的爭執過程，我在場的時候她還是一直持續罵髒話
    等語（本院卷第461-463 頁）；證人湯朝明於本院審理時證
    稱：我是「ＯＯOOOO」社區住戶，我不知道被告是否為「ＯＯOO
    OO」住戶，我當天是第一次看到她，一樓的沙發區應該是屬
    於社區內的空間而非任意對外開放之場所，案發時我也在場
    ，當時穿制服的警員有跟被告說請被告離開，因為被告不願
    意而有口角，我當時擔心被告情緒失控所以有上前表示說我
    小孩在場，她們表示會害怕的情事，我印象我是有聽到被告
    說要來找兒子，被告也的確沒做什麼騷擾人的動作，我印象
    警察跟被告講話時一開始態度很好，後來發生口角，被告就
    先拿起報夾揮動打女員警等語（本院卷第436-439 頁），上
    開證人之證述，彼此間互相合致，且與本院勘驗密錄器之影
    像盡皆吻合（詳見本院卷附之勘驗筆錄，本院卷第189-213
    頁；簡易摘要如附表一、二），另有告訴人林耕儀之診斷證
    明書及告訴人曾文欣、林耕儀之受傷照片在卷可佐（偵卷第
    37、45-50 頁），足徵被告於案發時確實身著醫院服裝於「
    ＯＯOOOO」社區，且又無法提出其為該區住戶之證明，告訴人
    曾文欣、林耕儀不論是因合理懷疑被告侵入住宅或有事實足
    認為防止被告傷害自己或他人而欲查證被告身分或採取必要
    措施，皆應屬有理由，然遭被告抗拒，被告並以報夾向告訴
    人揮打而妨害公務之進行，因此經告訴人施以強制力壓制，
    過程中被告不但持續以徒手、以牙齒咬、以腳踹的方式攻擊
    上開告訴人，並對告訴人曾文欣及前來支援、協助之告訴人
    林達佑辱罵。
㈢、被告及辯護人雖以前詞置辯，然查：被告雖然是於「ＯＯOOOO
    」社區住戶（訴外人張恩逸）之母親，但其畢竟非「ＯＯOOOO
    」社區住戶，此有證人温穎昇於本院之證述及土地建物查詢
    資料在卷可佐（本院卷第241-242 、442 頁），且依證人温
    穎昇所述，被告過去有情緒失控而自傷的紀錄，基於此開前
    提，告訴人曾文欣、林耕儀為了維護公共秩序及保護被告本
    人的生命、身體安全，因而要查證被告的身分，過程中所使
    用的語句適當，並無逼迫被告或不妥之處，被告卻以報夾揮
    打、徒手揮打、以牙齒咬或腳踢方式攻擊曾文欣、林耕儀，
    而依一般人的智識，明顯可以知悉這樣的行為會讓告訴人曾
    文欣、林耕儀受傷，讓告訴人無法順利地查證被告身分而妨
    害告訴人等執行公務，被告確具有傷害及妨害公務之犯意。
    再者，被告於告訴人曾文欣、林達佑執行公務的過程中，以
    不堪之言詞辱罵告訴人曾文欣、林達佑，不論是從證人林耕
    儀、林達佑之證述或者從勘驗密錄器影像之過程均可知其於
    社區大樓公開場合辱罵之目標即為在場執行職務之警員，被
    告及辯護人上開辯稱，均不可採。
㈣、被告本案犯行已臻明確，應依法論科。
四、又被告雖於準備程序、審理程序時主張其於案發後被送往醫
    院的救護車中遭警員傷害，向本院聲請調查該期間的密錄器
    影像，然被告在救護車這段過程是否遭傷害，並非檢察官於
    本案所起訴之事實，本院無權審理，被告應該於另案主張，
    故此開證據或主張於本案中無調查之必要性，附此敘明。
五、論罪科刑：
㈠、被告於告訴人曾文欣、林耕儀、林達佑執行公務之際，以犯
    罪事實欄所載之方式傷害並侮辱，核被告所為，係犯刑法第
    135 條第1 項、同法第140 條第1 項妨害公務罪、同法第27
    7 條第1 項傷害罪及第309 條第1 項公然侮辱罪。被告應係
    基於一個犯罪決意同時觸犯上開罪名，為想像競合，從重論
    以傷害罪。
㈡、爰審酌被告因對於警員曾文欣、林耕儀、林達佑執行勤務而
    有所不滿，卻不知用合法、正當的管道與員警溝通或者依循
    合法的救濟程序，反而對依法執行職務之警員施強暴、侮辱
    ，妨害警員一般勤務之正常運作，挑戰公權力、藐視國家法
    秩序之規範，非但危害公務員個人之名譽尊嚴及公務之執行
    ，亦對於公務員依法執行職務之威信、尊嚴造成相當程度之
    負面影響，所為應予非難。再者，被告在妨害公務的過程中
    ，造成了警員受有傷害，被告的行為除了妨害公務，更造成
    了他人身體法益受到侵害，犯後又始終認為其行為正當、無
    違法之處，行徑大膽惡劣，犯罪動機、目的，俱無足憫。另
    需要說明的是，被告是一個行為觸犯於公務員依法執行職務
    時施強暴、侮辱、傷害、公然侮辱等罪，雖然論罪時僅論以
    傷害罪，但在量刑的時候，仍須將所該當的罪名的惡性一併
    考慮，否則會有評價不足的問題，兼衡被告的素行（僅有一
    次妨害名譽之前科紀錄；詳見臺灣高等法院被告前案紀錄表
    ）、智識程度（國中肄業；本院卷第473 頁）、生活狀況（
    退休；同上卷頁）等一切情狀，量處如主文所示之刑，並諭
    知易科罰金之折算標準，以資懲儆。
六、依刑事訴訟法第299 條第1 項前段（依判決精簡原則，僅記
    載程序法條文），判決如主文。本案經檢察官林書伃提起公
    訴；檢察官高肇佑到庭執行職務。
中　　華　　民　　國　 110　　年　　5 　　月　　12　　日
                  刑事第九庭審判長法  官  王綽光
                                  法  官  施吟蒨
                                  法  官  沈  易
以上正本證明與原本無異。
如不服本判決，應於判決送達後20日內敘明上訴理由，向本院提
出上訴狀 (應附繕本) ，上訴於臺灣高等法院。其未敘述上訴理
由者，應於上訴期間屆滿後20日內向本院補提理由書「切勿逕送
上級法院」。
                                  書記官  陳湘文
中　　華　　民　　國　 110　　年　　5 　　月　　13　　日
附表一（勘驗筆錄簡易摘要）：
檔案名稱：密錄器影片「員警密錄器」「2019_1006_143649_008
」；全長時間：10分，彩色連續錄影畫面，畫質清晰。檔案播放
時間2019/10/06 14 ：36：48開始至2019/10/06 14 ：46：48止
編號 影像內時間 對話內容 備註 1 14:39:53-14:42:16 B 男：你怎麼躺在這裡? 妳不是找妳兒子? 妳不是從醫院出來嗎?(臺語)C 女：對呀，妳怎麼穿著醫院的衣服出來?B 男：妳沒有跟醫院的人講?C 女：妳這樣身體不舒服昏倒怎麼辦? 妳住這嗎?A 女：妳幹嘛?C 女：妳是不是住這?A 女：房子我買的呀。C 女：妳買的喔?妳不是在醫院檢查妳怎麼跑出來了?A 女：我喜歡呀。C 女：妳這樣昏倒了怎麼辦。A 女：我又沒有妨礙到人家。C 女：妳這樣昏倒了怎麼辦。A 女：你們來幹什麼，我請問你們。C 女：沒有幹什麼，關心妳。A 女：謝謝。C 女：妳躺在這邊幹嘛?A 女：我躺在這裡妨礙到誰了嗎?C女：妳不是從醫院出來的?A女：我不是從醫院出來的。B男：我看妳還有掛醫院手環。(臺語)A 女：你管我，你管我那麼多幹嘛，我又沒犯法，我又沒打擾人家。C女：沒有說妳犯法啦，關心妳。A女：我有妨礙到人家嗎?C 女：妳到時候太激動昏倒怎麼辦? 妳從醫院亂跑出來，昏倒怎麼辦?A 女：我死了也沒關係呀，我死了抓我兒子去、抓我媳婦去呀。C女(對B男)：你聽她講，我問一下。( C 女走至樓梯間詢問D 女，A 女是否係此社區住戶，D 女稱A 女住三峽，房子也非A 女購買；C 女亦走至大廳外詢問保全是否須請A女離開該社區) 一、A 女即被告，身著條紋白色短袖上衣、長褲、左手手腕掛著醫院手環。 二、該處為1 社區大廳，2 名身著警察制服的B 男員警、C 女員警在1 身著黑色長袖外套D 女的指引下前往社區大廳沙發區確認情形。沙發區外有1名身著藍色短袖上衣的E 男坐在書桌前。 2 14:42:16-14:43:53 A女：你們不要找我麻煩。( C 女對B 男表示，房子不是A 女的，可以請A女離開了)A女：你們不要碰我。C 女：我們沒有碰妳呀，可是妳好像不住在這兒欸，可以請妳離開嗎?A女：妳說什麼?C女：妳好像不住這裡。A女：我住這裡，10樓是我買的。C 女：妳怎麼證明是妳買的? 妳有這裡的鑰匙嗎?A 女：妳想要怎麼樣？鑰匙? 頭期款是我付的，妳還怎樣，妳沒有權利管這麼多嘛，我又沒犯法。C 女：妳打擾到這裡的人，我就有權利管妳啊。A 女：我打擾到誰? 妳問他們我打擾到誰了?C 女：妳這樣1 個人占用這個位置是不是打擾到別人了。A女：我人不舒服這樣躺著。B男：妳人不舒服就回醫院就好了。A 女：shut up ，我不跟你們講話，我沒有惹你們。C女：我跟妳說我現在好好跟妳講。A女：我不要聽你們講。B 男：妳真的不要這麼激動，如果妳不願意配合我們，那我們只好把妳帶回去派出所關心妳，所以妳好的講。A女：你把我兒子、媳婦找出來。C 女：我們沒有義務幫妳把兒子找出來呀。A 女：那我也沒辦法，你們要我怎麼樣，我沒辦法你們怎 麼樣。C女：妳有沒有證件?A 女：誰叫你們來的? 我沒有證件，我什麼都沒有。C 女：沒有關係，妳沒有證件，那我們就有權利把妳帶回去查證身份，妳知道嗎?A女：妳敢帶我，碰我看看。C 女：沒關係呀，因為我沒有辦法查證妳的身份，妳要不要把證件拿出來給我看看。B男：或是妳的證號報一下。 A 女原平躺在沙發上，說話語氣開始大聲激動，後自行起身坐在沙發上。 3 14:43:54-14:44:38 E 男：對不起喔，因為我的小孩在這，他們跟我講說他們已經在害怕了，要不要請您跟警察聯繫處理一下，不然我的小朋友在這，他們已經在害怕了。A女：你也知道我都沒有吵，對不對。E男：你們還是討論一下，不要這樣子。A 女：誰叫你們來的，誰叫你們來的，我又沒犯法。B男：我們沒有義務告訴妳。A女：妳不要一副那什麼德行喔。C 女：妳要不要報妳的身份證字號或要不要出示證件，我問妳第二次了喔，我沒有辦法查證妳的身份，我就可以把妳帶回去喔。B 男：我們來這裡執行，就是要確認身份。A女：這是我家。C 女：這是妳家，那妳的鑰匙咧？我還是要查證妳的身份啊。A女：他們把我鑰匙換掉了。C 女：我還是要查證妳的身份呀，妳證件要不要出示一下。  4 14:44:39-14:44:50 A女：我又不偷又不搶，我有沒有惹到誰?C女：妳身份證要不要出示一下?A 女：我為什麼，妳憑什麼、妳憑什麼、妳憑什麼，我又沒犯法。C女：憑我是警察。A女：警察什麼，人民保姆知不知道。 A 女起身，先靠近C女後非常貼近C女。 5 14:44:51-14:45:00 C女：我就可以查證妳身份啦。A女：妳打我。C女：怎樣。A 女：妳打我，妳打我，妳敢打我，警察打人啦。 一、B 男欲阻止A 女靠近C 女，A 女仍非常靠近C 女，後C 女推開A女。 二、A 女向後倒在沙發上，B 男上前阻擋C女與A 女。 三、A 女揮舞手中的報夾，C 女抓住A 女右手臂欲制止A女。 四、B 男上前抓住A女手持之報夾，並壓制A 女手臂。C 女出示手銬。 6 14:45:01-14:45:18 A 女：操你媽的，妳打我，妳敢銬我看看，妳先打我，妳還敢。C女：妳去打119，強送。A女：你去打。 A 女踢C 女，並罵C女且一直掙扎，抓住警察的手銬。 7 14:45:18-14:45:29 C女：幹什麼。A女：救命呀。 一、A 女欲咬B 男的手，沒咬到後尖叫。 二、因A 女不斷掙扎，B男壓制A女。 8 14:45:29-14:46:48 A 女：幹你娘，我又沒有犯法，你銬我幹什麼，是你們先打我的。C女：妳幹什麼一直靠近我。A女：妳打我幹什麼。C女：妳是不是一直靠近我。A女：妳打我幹什麼。A 女( 14:46:09) ：不要臉的女人，這樣打我。C女：妳再繼續講嘛。A女(14:46:13)：說妳不要臉的女人。C 女：妳再繼續講喔。妳再用呀，妳再拿那傷害我們同事試試看。A 女：救命呀，救命警察打人囉，救命警察打人囉，妳叫我兒子回來，我跟我兒子講話就沒事了。 A 女抬起右腳往C 女方向踹，並罵C 女，A 女一直掙扎，後來才上手銬。 
附表二（勘驗筆錄簡易摘要）：
檔案名稱：密錄器影片「員警密錄器」「2019_1006_144650_009
」；全長時間：10分，彩色連續錄影畫面，畫質清晰。檔案播放
時間2019/10/06 14 ：46：48開始至2019/10/06 14 ：56：48止
編號 影像內時間 對話內容 備註 1 14:46:48-14:56:48 A 女：我都快要弄死了，妳要是弄傷我就告妳，我告訴妳。C女：好呀，妳現在攻擊我們耶。A女：是妳推我(臺語) 。C 女：那妳是不是靠我很近嘛，妳是不是妨礙我公務。A 女：妳打我妳還敢…救命呀救命呀，我手好痛呀。C女：妳不要掙扎。A 女：妳叫我兒子來，妳叫我兒子來不就沒事了。C女：幫我打119。A 女( 14 :47:57 A 女對C 女吐口水2 次) ：呸、呸。A女(14:48:00)：幹你娘機掰。A女(14:48:11)：操你媽的。C女：妳再過來，妳再過來。A女：妳打我呀，有種妳打我呀。C 女：我現在119 把妳上銬喔，妳現在已經失去理智了。A 女：我又沒有犯法，你們不能這樣銬我，妳可以好好跟我講。C 女：我好好跟妳講是不是，妳剛才已經攻擊我們同事了。 A 女一直不斷掙扎、尖叫，期間對C 女吐口水2 次、用腳踹C女1 次，並罵髒話，後來一直抓著手銬不放。